臺灣臺北地方法院刑事判決　　　　　　　96年度易字第1938號
公　訴　人　臺灣臺北地方法院檢察署檢察官
被　　　告　甲○○
　　　　　　　　　　（另案臺灣臺北監獄受刑中）
上列被告因竊盜案件，經檢察官提起公訴（95年度偵字第19867
號），被告於準備程序進行中就被訴事實為有罪之陳述，經本院
告知簡式審判程序意旨，並聽取公訴人及被告之意見後，本院裁
定依簡式審判程序審理，並判決如下：
    主  文
甲○○竊盜，累犯，處有期徒刑陸月，如易科罰金，以銀元參佰
元即新臺幣玖佰元折算壹日；減為有期徒刑參月，如易科罰金，
以銀元參佰元即新臺幣玖佰元折算壹日。
    事實及理由
一、本件被告甲○○所犯非死刑、無期徒刑或最輕本刑有期徒刑
    3 年以上之罪，亦非高等法院管轄第一審案件，且被告於本
    院準備程序中，就被訴事實為有罪之陳述，經告知被告簡式
    審判程序之旨，並聽取檢察官、被告之意見後，本院裁定進
    行簡式審判程序，是本件之證據調查，依刑事訴訟法第273
    條之2規定，不受同法第159條第1項、第161條之2、第161條
    之3、第163條之1及第164條至第170條規定之限制，合先敘
    明。
二、本件犯罪事實及證據，均引用檢察官起訴書之記載（如附件
    ）。事實部分補充記載：被告前於民國91年間因施用毒品案
    件，經法院判處有期徒刑10月確定，另於92年間因施用毒品
    案件，經法院判處有期徒刑1年、3月確定，上開各罪嗣經定
    應執行刑為有期徒刑2年，於92年8月21日入監執行，於94年
    6月16日因縮短刑期假釋出監，同年7月1日假釋期滿未經撤
    銷假釋，前揭未執行之徒刑以已執行完畢論。證據部分補充
    ：被告於本院審理時之自白。
三、查被告行為後，刑法業於94年2月2日修正公布，95年7月1日
    起施行。按行為後法律有變更者，適用行為時之法律，但行
    為後之法律有利於行為人者，適用最有利於行為人之法律，
    修正後刑法第2條第1項定有明文。此條規定係規範行為後法
    律變更所生新舊法律比較適用之準據法，本身尚無新舊法比
    較之問題，於新法施行後，應一律適用新法第2條第1項之規
    定，為「從舊從輕」之比較。而本次法律變更，比較時應就
    罪刑有關之共犯、未遂犯、想像競合犯、牽連犯、連續犯、
    結合犯，以及累犯加重、自首減輕暨其他法定加減原因（如
    身分加減）與加減例等一切情形，綜其全部罪刑之結果而為
    比較（最高法院95年5月23日95年度第8次刑庭會議決議參照
    ）。查刑法第320條第1項竊盜罪所得科處之罰金刑，比較修
    正後刑法施行法所增訂第1條之1規定「中華民國九十四年一
    月七日刑法修正施行後，刑法分則編所定罰金之貨幣單位為
    新臺幣。九十四年一月七日刑法修正時，刑法分則編未修正
    之條文定有罰金者，自九十四年一月七日刑法修正施行後，
    就其所定數額提高為三十倍。但七十二年六月二十六日至九
    十四年一月七日新增或修正之條文，就其所定數額提高為三
    倍」，修正後刑法施行法第1條之1第2項與罰金罰鍰提高標
    準條例第1條，因上開之罪罰金刑最高額度均屬相同，並非
    刑罰法令之變更，無刑法第2條第1項比較新舊法之適用，應
    適用裁判時之刑法施行法第1條之1（最高法院95年度第21次
    刑事庭會議決議參照）。另刑法第33條第5款修正為「主刑
    之種類如下：五、罰金：新臺幣一千元以上，以百元計算之
    」，是依修正後之法律，前揭之罪所得科處之罰金刑最低則
    均為新臺幣1千元，與被告行為時之罰金罰鍰提高標準條例
    第1條前段規定之提高倍數10倍及修正前刑法第33條第5款規
    定之罰金最低額銀元1元即新臺幣3元相比較，自以被告行為
    時關於刑法第33條第5款規定科處罰金刑之法律較有利於被
    告。又修正後刑法第2條第1項之規定，係規範行為後「法律
    變更」所生新舊法比較適用之準據法，故如新舊法處罰之輕
    重相同，即無比較適用之問題，非此條所指之法律有變更，
    即無本條之適用，應依一般法律適用原則，適用裁判時法（
    最高法院95年第21次刑事庭會議紀錄參照）。查，被告有前
    揭所載前案經執行完畢之紀錄，有臺灣高等法院被告前案紀
    錄表可按，其於有期徒刑執行完畢後5年內，故意再犯本件
    有期徒刑以上之罪，不論新、舊法均應論以累犯，對其並無
    較有利或較不利之情形。是按上所述，此部分無新舊法比較
    之問題，自應逕行適用裁判時法。
四、核被告所為，係犯刑法第320條第1項之竊盜罪。查被告有如
    前述犯罪科刑及執行之紀錄，有臺灣高等法院被告前案紀錄
    表在卷可稽，其前揭假釋期滿未經撤銷，未執行之刑依刑法
    第79條第1項之規定，以已執行論，是被告於有期徒刑執行
    完畢後5年內，故意再犯本件有期徒刑以上之罪，應依刑法
    第47條第1項之規定，論以累犯，並加重本刑至二分之一。
    爰審酌被告有前揭刑事前案紀錄，素行不佳，其再犯本件，
    顯然不知悔改，但念及本件所竊之物經變賣後所得僅新臺幣
    4000元，且被告於本院審理時坦承犯行等一切情狀，量處如
    主文所示之刑，以示懲儆。又被告行為時之刑法第41條規定
    ：「犯最重本刑為五年以下有期徒刑以下之刑之罪，而受六
    個月以下有期徒刑或拘役之宣告，因身體、教育、職業、家
    庭之關係或其他正當事由，執行顯有困難者，得以一元以上
    三元以下折算一日，易科罰金。但確因不執行所宣告之刑，
    難收矯正之效，或難以維持法秩序者，不在此限。併合處罰
    之數罪，均有前項情形，其應執行之刑逾六月者，亦同。」
    ，且依其行為時罰金罰鍰提高標準條例第2條前段規定，就
    其原定數額提高為100倍折算1日，即以銀元100元至300元（
    即新臺幣300元至900元）折算1日，而修正後之刑法第41條
    規定：「犯最重本刑為五年以下有期徒刑以下之刑之罪，而
    受六個月以下有期徒刑或拘役之宣告者，得以新臺幣一千元
    、二千元或三千元折算一日，易科罰金。前項規定於數罪併
    罰，其應執行之刑未逾六月者，亦適用之。」，經比較修正
    前、後之易科罰金標準，以修正施行前之規定，較有利於被
    告，自應依修正前刑法第41條第1項前段規定，諭知易科罰
    金之折算標準。又本件被告之犯罪行為係在96年4月24日以
    前，合於中華民國九十六年罪犯減刑條例第2條第1項第3款
    之規定，應減其宣告刑二分之一，並依同條例第9條之規定
    ，諭知易科罰金之折算標準。
五、據上論斷，應依刑事訴訟法第284條之1、第273條之1第1項
    、第299條第1項前段、第310條之2、第454條第2項，刑法第
    320條第1項、第47條第1項，修正前刑法第41條第1項前段，
    刑法施行法第1條之1，中華民國九十六年罪犯減刑條例第2
    條第1項第3款、第7條、第9條，修正前罰金罰鍰提高標準條
    例第2條，現行法規所定貨幣單位折算新臺幣條例第2條，判
    決如主文。
六、如不服本判決，應於送達後10日內，向本院提出上訴狀。
本案經檢察官楊冀華到庭執行職務。
中　　華　　民　　國　　96　　年　　9 　　月　　19　　日
　　　　　　　　　刑事第七庭    法　官　許泰誠
以上正本證明與原本無異。
如不服本判決，應於判決送達後10日內，向本院提出上訴狀。
　　　　　　　　　　　　　　　　書記官　劉麗英
中　　華　　民　　國　　96　　年　　9 　　月　　19　　日
附錄本案論罪科刑法條全文
中華民國刑法第320條
（普通竊盜罪、竊佔罪）
意圖為自己或第三人不法之所有，而竊取他人之動產者，為竊盜
罪，處 5 年以下有期徒刑、拘役或 5 百元以下罰金。
意圖為自己或第三人不法之利益，而竊佔他人之不動產者，依前
項之規定處斷。
前二項之未遂犯罰之。
